ACORDAO-COMPLETO-2535450

ACÓRDÃO DE RELAÇÃO

ACÓRDÃO DE RELAÇÃO 3260/2022 ATA 21/2022 - SEGUNDA CÂMARA

Acórdão 1614/2019-TCU-Plenário (relatora: Ministra Ana Arraes) , 7.139/2015-1ª Câmara (relator: Ministro Benjamin Zymler) ; 2.699/2022-1ª Câmara (relator: Ministro Benjamin Zymler) ; 2.845/2022-1ª Câmara (relator: Ministro Jorge Oliveira) ; 2.636/2022-2ª Câmara (relator: Ministro Aroldo Cedraz) , 2.434/2022-2ª Câmara (relator: Ministro Antonio Anastasia) ; 2.440/2022-2ª Câmara (relator: Ministro Substituto André Luís de Carvalho) ; entre outros;
Considerando os pareceres convergentes da unidade técnica especializada e do Ministério Público junto a este Tribunal;
Considerando a presunção de boa-fé da interessada;
Considerando que este Tribunal, por meio do Acórdão 1414/2021-TCU-Plenário (relator: Ministro Walton Alencar Rodrigues) , em acolhimento a proposta deste Relator, fixou entendimento no sentido da possibilidade de apreciação de ato sujeito a registro mediante relação, na forma do art. 143, inciso II, do Regimento Interno do TCU, nas hipóteses em que a ilegalidade do ato decorra exclusivamente de questão jurídica de solução já pacificada na jurisprudência desta Corte de Contas
ACORDAM os Ministros o Tribunal de Contas da União, reunidos em Sessão da Segunda Câmara, com fundamento nos arts. 1º, inciso V, e 39, inciso II, da Lei nº 8.443/92, c/c os arts. 17, inciso III; 143, inciso II e 260 e 262 do Regimento Interno/TCU, em considerar ilegal e negar registro ao ato de aposentadoria em favor de Rosilda Machado da Silva (Ato 6502/2019; CPF 432.595.***-**) e expedir os comandos discriminados no item 1.7.
1. Processo TC-Processo 001.257/2022-6 (APOSENTADORIA) 
	1.1. Interessado: Rosilda Machado da Silva (432.595.***-**) .
	1.2. Órgão/Entidade: Universidade Federal de Santa Catarina.
	1.3. Relator: Ministro Antonio Anastasia.
	1.4. Representante do Ministério Público: Procurador Júlio Marcelo de Oliveira.
	1.5. Unidade Técnica: Secretaria de Fiscalização de Integridade de Atos e Pagamentos de Pessoal e de Benefícios Sociais (Sefip) .
	1.6. Representação legal: não há.
	1.7. Determinações/Recomendações/Orientações: não há.
	1.7.1. dispensar o ressarcimento das quantias indevidamente recebidas de boa-fé, consoante o Enunciado nº 106 da Súmula de Jurisprudência deste Tribunal;
	1.7.2. determinar ao órgão/entidade responsável pela concessão que:
	1.7.2.1 no prazo de 15 (quinze) dias contados da ciência do fato, cesse os pagamentos das parcelas inquinadas, sob pena de responsabilidade solidária da autoridade administrativa omissa, nos termos do art. 262, caput, do RITCU;
	1.7.2.2 emita novo ato de aposentadoria da interessada indicada no item 1.1, livres das irregularidades apontadas, disponibilizando-o a este Tribunal, por meio do Sistema e-Pessoal, nos termos e prazos fixados na IN-TCU 78/2018;
	1.7.2.3 comunique à interessada sobre a presente deliberação, alertando-a de que o efeito suspensivo proveniente da interposição de eventuais recursos junto a este Tribunal não a eximirá da devolução dos valores percebidos indevidamente após sua notificação, caso os recursos não sejam providos;
                   1.7.2.4 no prazo de trinta dias, contados da ciência da presente deliberação, disponibilize a este Tribunal, por meio do Sistema e-Pessoal, comprovante da data em que a interessada tomou conhecimento deste Acórdão, conforme art. 21, inciso I, da IN-TCU 78/2018;
	1.7.3. dar ciência deste Acórdão ao órgão/entidade responsável pela concessão, informando que o teor integral de suas peças (Relatório e Voto) poderá ser obtido no endereço eletrônico www.tcu.gov.br/acordaos.

Segunda Câmara

Universidade Federal de Santa Catarina.

Rosilda Machado da Silva (432.595.***-**).

ANTONIO ANASTASIA

não há.

Procurador Júlio Marcelo de Oliveira.

APOSENTADORIA (APOS)

Secretaria de Fiscalização de Integridade de Atos e Pagamentos de Pessoal e de Benefícios Sociais (Sefip).